【裁判字號】    99,易,474
【裁判日期】    990317
【裁判案由】    毒品危害防制條例
【裁判全文】
臺灣板橋地方法院刑事判決               99年度易字第474號
公  訴  人  臺灣板橋地方法院檢察署檢察官
被      告  甲○○
上列被告因違反毒品危害防制條例案件，經檢察官提起公訴（98
年度毒偵字第7770號），被告於準備程序中就被訴事實為有罪之
陳述，經本院合議庭裁定由受命法官獨任進行簡式審判程序，判
決如下：
    主  文
甲○○施用第二級毒品，累犯，處有期徒刑拾月。
    事  實
一、甲○○：(一)於民國91年間，因施用第一級毒品案件，經本院
    以91年度毒聲字第2233號裁定送勒戒處所觀察、勒戒後，認
    有繼續施用毒品之傾向，經本院以91年度毒聲字第2694號裁
    定令入戒治處所施以強制戒治，嗣經本院以92年度毒聲字第
    1126號裁定停止戒治並付保護管束而於92年5 月9 日出監（
    接續執行他罪），業於92年8 月21日保護管束期滿未經撤銷
    而強制戒治執行完畢，並經臺灣板橋地方法院檢察署檢察官
    於以92年度戒毒偵字第318 號為不起訴處分確定；(二)於91年
    間，因竊盜案件，經本院以91年度訴字第2270號判處有期徒
    刑1 年，於92年11月7 日確定；復於上開強制戒治執行完畢
    釋放後5 年內之93年間，因施用第一級毒品案件，經臺灣臺
    中地方法院以93年度訴字第2793號判處有期徒刑7 月，於93
    年12月20日確定；再於94年間，因妨害兵役案件，經同院以
    93年度中簡字第1685號判處有期徒刑3 月，於94年1 月3 日
    確定；嗣經同院以94年度聲字第758 號裁定將上開有期徒刑
    7 月及3 月合併執行，應執行有期徒刑8 月確定，並與上開
    有期徒刑1 年接續執行，於94年9 月23日縮短刑期假釋出監
    並付保護管束，業於94年11月23日保護管束期滿未經撤銷假
    釋，以已執行完畢論（構成累犯）；(三)於95年間，因施用第
    一級毒品案件，經本院以95年度訴字第2399號、95年度訴字
    第3925號分別判處有期徒刑8 月、10月，各於95年11月20日
    、96年5 月20日確定；嗣經本院以96年度聲減字第1837號裁
    定各減為有期徒刑4 月、5 月，應執行有期徒刑8 月確定；
    再於96年間，因詐欺案件，經臺灣臺中地方法院以96年度簡
    字第132 號判處有期徒刑5 月，於96年6 月11日確定；復因
    竊盜案件，經本院以96年度易字第609 號判處有期徒刑3 月
    、7 月、8 月，於96年7 月2 日確定；上開4 罪經本院以96
    年度聲減字第4621號裁定各減為有期徒刑2 月又15日、1 月
    又15日、3 月又15日、4 月確定；又因施用第二級毒品案件
    ，經本院以96年度易字第1848號判處有期徒刑8 月，減為有
    期徒刑4 月，於96年8 月20日確定；上開5 罪經本院以96年
    度聲字第2666號裁定合併執行，應執行有期徒刑1 月2 月確
    定，與上開本院96年度聲減字第1837號裁定合併執行之有期
    徒刑8 月接續執行，於97年7 月24日縮短刑期假釋出監並付
    保護管束，業於97年12月20日保護管束期滿未經撤銷假釋，
    以已執行完畢論（構成累犯）；(四)於98年間，因竊盜案件，
    經臺灣臺北地方法院以98年度簡字第805 號判處有期徒刑3
    月，於98年6 月8 月確定；又因施用第二級毒品案件，經本
    院以98年度簡字第4129號判處有期徒刑6 月，於98年7 月1
    日確定；上開2 罪嗣經本院以98年度聲字第4280號裁定合併
    執行，應執行有期徒刑8 月確定（現正執行中，不構成累犯
    ）。
二、詎甲○○仍不知悔改，基於施用第二級毒品甲基安非他命之
    犯意，於98年8 月19日為警採尿之時點往前回溯96小時內之
    某時（不含公權力拘束期間），在臺北縣板橋市某處之友人
    家中，以將甲基安非他命置入吸食器內燒烤後吸食煙霧之方
    式，施用甲基安非他命1 次。嗣甲○○另因違反毒品危害防
    制條例案件遭通緝，而於98年8 月19日15時50分許，在臺北
    縣板橋市○○路○ 段211 號前，主動撥打電話予警方表明欲
    針對遭通緝之案件投案，而為警查獲。經警採集其尿液檢體
    送驗後，結果呈現安非他命及甲基安非他命反應，始悉上情
    。
三、案經臺北縣政府警察局移送臺灣板橋地方法院檢察署檢察官
    偵查起訴。
    理  由
一、本案被告甲○○所犯係死刑、無期徒刑、最輕本刑為3 年以
    上有期徒刑以外之罪，其於準備程序中就前揭被訴事實為有
    罪之陳述，經受命法官告知簡式審判程序之旨，並聽取其與
    公訴人之意見後，本院認無不得或不宜改依簡式審判程序進
    行之情事，依刑事訴訟法第273 條之1 第1 項、第284 條之
    1 規定，裁定本案由受命法官獨任進行簡式審判程序；且依
    刑事訴訟法第273 條之2 及第159 條第2 項規定，不適用傳
    聞法則有關限制證據能力之相關規定，合先敘明。
二、上揭犯罪事實，業據被告於本院審理時自白不諱，與證人即
    採集被告尿液檢體之警員李仁和於偵查中之結證情節互核相
    符，且被告為警查獲後，經警採集其尿液檢體送驗，先以酵
    素免疫分析法（EIA ）初步檢驗，呈現安非他命類陽性反應
    ，再以氣相層析質譜儀法（GC/MS ）確認檢驗，亦呈現安非
    他命及甲基安非他命陽性反應之事實，此有臺灣檢驗科技股
    份有限公司於98年9 月2 日所出具報告編號UL/2009/80513
    號濫用藥物檢驗報告、臺北縣政府警察局刑警隊偵辦毒品案
    件尿液代碼表、內政部警政署刑事警察局98年12月29日刑醫
    字第0980161639號鑑驗書各1 份在卷可稽（見偵查卷宗第19
    、20、32頁）。按甲基安非他命經口服投與後，約百分之70
    於24小時內自尿中排出，約百分之90於96小時內自尿中排出
    ，由於目前國內尿液中甲基安非他命之檢驗僅為鑑定其是否
    呈陽性反應，尚未定其含量，且甲基安非他命成分之檢出與
    其投與方式、投與量、個人體質、採尿時間與檢測儀器之精
    密度等諸多因素有關，因此僅憑尿液中呈甲基安非他命陽性
    反應，並無法確實推算吸食時間距採集時間之長短，惟依上
    述資料推斷，最長可能不會超過4 日即96小時，此經行政院
    衛生署藥物食品檢驗局於81年2 月8 日以（81）藥檢壹字第
    001156號函釋明在案。而前揭尿液檢驗報告載明係以GC/MS
    （即氣相層析質譜儀分析法）作為確認檢驗之方式，而該方
    法之原理係檢體經氣化後，通過層析管分離純化，再將純化
    後之成分循序送入質譜儀做個別鑑定。因質譜儀所測定之圖
    譜，在化學上被公認具有指紋特性，故可據以完全判定該檢
    體係為何種化合物。是以氣相層析質譜儀（GC/MS ）作藥物
    及其代謝產物之定性及定量分析，幾乎不會有偽陽性反應產
    生，此亦經行政院國軍退除役官兵輔導委員會臺北榮民總醫
    院於83年4 月7 日以83北總內字第3059號函釋明在案。上揭
    2 函文所述均為本院審理施用毒品案件職務上所知悉之事項
    ，足徵被告確於98年8 月19日為警採尿之時點往前回溯96小
    時內之某時（不含公權力拘束期間）施用甲基安非他命無疑
    ，其任意性之自白與事實相符，應堪採信。再被告前於91年
    間，因施用毒品案件，經本院以91年度毒聲字第2233號裁定
    送勒戒處所觀察、勒戒後，認有繼續施用毒品之傾向，經本
    院以91年度毒聲字第2694號裁定令入戒治處所施以強制戒治
    ，嗣經本院以92年度毒聲字第1126號裁定停止戒治並付保護
    管束而於92年5 月9 日出監（接續執行他罪），業於92年8
    月21日保護管束期滿未經撤銷而強制戒治執行完畢，並經臺
    灣板橋地方法院檢察署檢察官於以92年度戒毒偵字第318 號
    為不起訴處分確定；復於上開強制戒治執行完畢釋放後5 年
    內之93年間，因施用毒品案件，經臺灣臺中地方法院以93年
    度訴字第2793號判處有期徒刑7 月，於93年12月20日確定等
    情，此觀卷附臺灣高等法院被告前案紀錄表1 份即明。是以
    被告於91年間初犯施用毒品罪後，於初犯之強制戒治執行完
    畢釋放後5 年內之93年間再犯施用毒品罪，已屬「5 年內再
    犯」之情形，而與毒品危害防制條例第20條所定，「初犯」
    或「5 年後再犯」始得以觀察、勒戒之保安處遇替代刑事追
    訴程序之要件不符，自應依毒品危害防制條例第23條第2 項
    規定，依法追訴、處罰。本案事證明確，被告犯行洵堪認定
    ，應依法論科。
三、按甲基安非他命係毒品危害防制條例第2 條第2 項第2 款所
    明定列管之第二級毒品。是核被告所為，係犯毒品危害防制
    條例第10條第2 項之施用第二級毒品罪。被告施用甲基安非
    他命前後，持有甲基安非他命之低度行為，為施用之高度行
    為所吸收，不另論罪。被告有上述事實欄所載之科刑及執行
    紀錄，此觀卷附臺灣高等法院被告前案紀錄表1 份即明，其
    於受有期徒刑之執行完畢後，5 年以內故意再犯本件有期徒
    刑以上之罪，為累犯，應依刑法第47條第1 項規定加重其刑
    。爰審酌被告曾因施用毒品案件，經觀察、勒戒及強制戒治
    執行完畢釋放，並獲得不起訴處分之寬典（見卷附臺灣高等
    法院被告前案紀錄表），猶不知悔改，而再犯本件施用第二
    級毒品罪，顯見其戒除毒癮之意志薄弱，惟其施用毒品係自
    戕行為，對他人法益尚無具體危害，兼衡被告另有竊盜等前
    科之素行（見卷附臺灣高等法院被告前案紀錄表）、智識程
    度、生活狀況、犯罪之動機、目的、手段、坦承犯行之犯罪
    後態度、檢察官求處有期徒刑10月等一切情狀，量處如主文
    所示之刑，以資懲儆。
據上論斷，應依刑事訴訟法第273 條之1 第1 項、第299 條第1
項前段，毒品危害防制條例第10條第2 項，刑法第11條前段、第
47條第1 項，判決如主文。
本案經檢察官張世聰到庭執行職務。
中    華    民    國    99    年    3     月    17    日
                  刑事第九庭    法  官    賴彥魁
上列正本證明與原本無異。
如不服本判決，應於判決送達後10日內，向本院提出上訴書狀，
並應敘述具體理由；其未敘述上訴理由者，應於上訴期間屆滿後
20日內向本院補提理由書（均須按他造當事人之人數附繕本），
「切勿逕送上級法院」。
                                書記官    楊文祥
中    華    民    國    99    年    3     月    17    日
附錄本案論罪科刑法條全文：
毒品危害防制條例第10條
施用第一級毒品者，處6 月以上5 年以下有期徒刑。
施用第二級毒品者，處3 年以下有期徒刑。

司法院資訊處製作；財團法人民間司法改革基金會備份。
